---
title: "R 연습문제"
author: "Joey Choi"
date: '2019 6 10 '
output: html_document
---

```{r setup, include=FALSE}
knitr::opts_chunk$set(echo = TRUE)
```


##연습문제 

#1 mpg 데이터의 cty(도시 연비)와 hwy(고속도로 연비) 간에 어떤 관계가 있는지 알아보려고 합니다. x축은 cty, y축은 hwy로 된 산점도를 만들어 보세요.
```{r}
library(ggplot2)
ggplot(mpg, aes(x=cty, y=hwy)) +     
  geom_point(size = 2,color = "#00AFBB") + 
  ggtitle("Mpg Cty on Hwy")
```



#2 미국 지역별 인구통계 정보를 담은 ggplot2 패키지의 midwest 데이터를 이용해서 전체 인구와 아시아인 인구 간에 어떤 관계가 있는지 알아보려고 합니다. 
#x축은 poptotal(전체 인구), y축은 popasian(아시아인 인구)으로 된 산점도를 만들어 보세요. 전체 인구는 50만 명 이하, 
#아시아인 인구는 1만 명 이하인 지역만 산점도에 표시되게 설정하세요.
ggplot(midwest, aes(x=poptotal, y=popasian)) + 
  geom_point()
```{r}
library(dplyr)
midwest_control <- midwest %>% 
  filter(poptotal<=500000 & popasian <= 10000)
midwest_control

ggplot(midwest_control, aes(x=poptotal, y=popasian)) + 
    geom_point(color="purple") 
```


#3 어떤 회사에서 생산한 "suv" 차종의 도시 연비가 높은지 알아보려고 합니다. "suv" 차종을 대상으로 평균 cty(도시 연비)가 가장 높은 회사 다섯 곳을 막대 그래프로 표현해 보세요. 막대는 연비가 높은 순으로 정렬하세요. 
```{r}
df_suv <- mpg %>%
  filter(class=='suv') %>%
  group_by(manufacturer) %>%
  summarise(mean_cty = mean(cty)) %>%
  arrange(desc(mean_cty)) %>%
  head(5)

df_suv

ggplot(df_suv,aes(x=reorder(manufacturer, -mean_cty), y=mean_cty,
                  fill=manufacturer)) + geom_col()

  

```

#4 자동차 중에서 어떤 class(자동차 종류)가 가장 많은지 알아보려고 합니다. 자동차 종류별 빈도를 표현한 막대 그래프를 만들어 보세요.

```{r}
mpg_class <- mpg %>%
  group_by(class) %>%
  count(class)
mpg_class
ggplot(mpg_class,aes(x=class,y=n)) + 
  geom_bar(stat = "identity" ) 
```
  
#+ 
#  geom_text(aes(y=label, label=paste(class)), colour = "black" + 
#              size = 4)



#5 economics 데이터를 이용해서 psavert(개인 저축률)가 시간에 따라서 어떻게 변해왔는지 알아보려고 합니다. 
#시간에 따른 개인 저축률의 변화를 나타낸 시계열 그래프를 만들어 보세요.

```{r}
psavert <- economics %>% 
  select(date,psavert)
ggplot(psavert,aes(x=date , y=psavert)) + 
   geom_line() + 
#  geom_point(size = 0.1) +
  ggtitle("Personal Saving Rate through Time ")  + xlab("Date") + ylab("Saving Rate")

plot(psavert, main="Personal Saving Rate " )

```


#6 class(자동차 종류)가 "compact", "subcompact", "suv"인 자동차의 
#cty(도시 연비)가 어떻게 다른지 비교해보려고 합니다. 세 차종의 cty를 나타낸 상자 그림을 만들어보세요.

```{r}
mpg_compare <- mpg %>%
  filter(class == "compact" | class == "subcompact" | class == "suv") %>%
  group_by(class,cty)

ggplot(mpg_compare, aes(x=class,y=cty)) + 
  geom_boxplot() + ggtitle("Comparison of City mpg per class of car")

###############
df_3class <- mpg %>%
  filter(class %in% c("compact",'subcompact','suv'))
ggplot(df_3class,aes(x=class,y=cty,fill=class)) + geom_boxplot()
```



#7 Diamonds 데이터 셋을 이용하여 다음 문제를 해결하세요.단, 컬러, 제목, x축, y축 등 그래프를 예쁘게 작성하세요.

#1) cut의 돗수를 보여주는 그래프를 작성하세요.


diamonds_count <- diamonds %>%
  group_by(cut) %>%
  count(cut)
```{r}

ggplot(diamonds, aes(x = cut,fill=cut)) +  
  geom_bar()



###################################
df_cut <- diamonds %>%
  group_by(cut) %>%
  summarise(count = n())
ggplot(df_cut,aes(x=cut,y=count,fill=cut)) +
  geom_col()

```




#2) cut에 따른 가격의 변화를 보여주는 그래프를 작성하세요. 


```{r}
#diamonds_price <- diamonds %>% 
#  select(cut,price)
#ggplot(diamonds, aes(x = price,y=cut)) + 
#  geom_segment(aes(yend=cut,xend=0),color="blue") + 
#  geom_point(size=6,color="green") |
#  theme_bw() + 
#  theme(panel.grid.major.y = element_blank() )

df_cut <- diamonds %>%
  group_by(cut) %>%
  summarise(mean_price = mean(price))
ggplot(df_cut, aes(x=cut,y=mean_price, fill=cut)) +
  geom_col()

```

#3) cut과 color에 따른 가격의 변화를 보여주는 그래프를 작성하세요.

```{r}
ggplot(diamonds,aes(x=price)) + 
  geom_histogram(bins=10) + 
  facet_wrap(~cut + color)

```

